Config:
  hfst:
    Gen: ../../generator-gt-norm.hfstol
    Morph: ../../analyser-gt-norm.hfstol
  xerox:
    Gen: ../../generator-gt-norm.xfst
    Morph: ../../analyser-gt-norm.xfst
    App: lookup

Tests:



# todo:
# Proofread the gold standard (below)
# Then: run analyser, then correct.


  Noun - kīntš: # Noun 148 'eng /est küüs /fin' - full paradigm
     kīntš+N+Sg+Nom: kīntš
     kīntš+N+Sg+Gen: kīnd
     kīntš+N+Sg+Par: kīndtõ
     kīntš+N+Sg+Dat: kīndõn
     kīntš+N+Sg+Ins: kīndkõks
     kīntš+N+Sg+Ill: kīndõ
     kīntš+N+Sg+Ela: kīndstõ
     kīntš+N+Pl+Nom: kīndõd
     kīntš+N+Pl+Gen: kīndõd
     kīntš+N+Pl+Par: kīntši
     kīntš+N+Pl+Dat: kīndõdõn
     kīntš+N+Pl+Ins: kīndõdõkd
     kīntš+N+Pl+Ill: kīndiž
     kīntš+N+Pl+Ela: kīndist

